【裁判字號】    97,易,344
【裁判日期】    971231
【裁判案由】    竊盜等
【裁判全文】
臺灣花蓮地方法院刑事判決               97年度易字第344號
公  訴  人  臺灣花蓮地方法院檢察署檢察官
被      告  甲○○
                    （現於臺灣花蓮看守所羈押中）
            丙○○
                    （現於臺灣花蓮看守所羈押中）
上列被告因竊盜等案件，經檢察官提起公訴（97年度偵字第3028
號，第3432號，第3588號），被告於準備程序進行中就被訴事實
為有罪之陳述，經告知簡式審判程序之旨，並聽取當事人之意見
後，本院裁定由受命
法官獨任進行簡式審判程序，並判決如下：
    主  文
甲○○服用酒類，不能安全駕駛動力交通工具而駕駛，處拘役伍
拾日，如易科罰金，以新臺幣壹仟元折算壹日。又竊盜，處拘役
拾日，如易科罰金，以新臺幣壹仟元折算壹日。又共同竊盜，
處拘役拾日，如易科罰金，以新臺幣壹仟元折算壹日。應執行
拘役玖拾日，如易科罰金，以新臺幣壹仟元折算壹日。
丙○○共同竊盜，累犯，處拘役肆拾日，如易科罰金，以新臺幣
壹仟元折算壹日。
    事  實
一、甲○○前有贓物、妨害風化、賭博、竊盜、毀損、妨害公務
    、公共危險（犯不能安全駕駛動力交通工具罪）、傷害致死
    等前科（均不致使本件構成累犯），其中曾因不能安全駕駛
    動力交通工具罪，經本院以88年度玉交簡字第29號判處罰金
    12,000元，如易服勞役，以銀元300 元即新台幣900元折算1
    日確定，於民國 89年7月10日准予易服勞役執行完畢；復因
    同一類型案件，經台灣士林地方法院以96年度士交簡字第
    2226號判處拘役30日，如易科罰金，以新台幣1,000元折算1
    日確定，甫於97年4月4日縮刑期滿執行完畢，猶不知警惕，
    明知服用酒類致不能安全駕駛時，即不得駕駛動力交通工具
    ，竟於 97年6月11日22時許，在花蓮縣玉里鎮啟模里某處與
    朋友一起服用酒類，已達於不能安全駕駛之狀態後，仍騎乘
    車牌號碼 HGQ-461號重型機車由上址出發，欲返回花蓮縣玉
    里鎮○○路146巷6號住處。嗣於同日22時57分許，行經花蓮
    縣玉里鎮○○路79號前時，因駕駛有車身搖擺不定，操控力
    欠佳情事，為警攔停查獲，並測得其吐氣所含酒精濃度高達
    每公升1.13毫克，且查獲、測試、詢問過程中有語無倫次、
    意識模糊及多話等情。
二、甲○○於 97年6月22日12時30分至同日14時30分許間之某時
    ，騎乘其所有之車牌號碼 HGQ-461號重型機車，行經花蓮縣
    玉里鎮○○路164巷69之1號乙○○住處時，見該處牆邊之紅
    色鐵門 1扇，外觀上雖斑駁脫漆，惟固定於該處作為阻隔內
    外之用，顯為他人所有之物，竟意圖為自己不法之所有，基
    於竊盜之犯意，以徒手竊取該扇鐵門，得手後旋將之裝載於
    前開機車上，前往花蓮縣玉里鎮○○ ○街30號「山本行資源
    回收商」，變賣予不知情之古好妹，得款新台幣 502元，花
    用殆盡。
三、丙○○曾有竊盜、搶奪、公共危險（犯不能安全駕駛動力交
    通工具罪）等前科記錄，其中曾因搶奪案件，經本院以95年
    度訴字第33號判處有期徒刑7 月確定，復因犯不能安全駕駛
    動力交通工具罪，經本院以94年度玉交簡字第32號判處罰金
    9,000元，如易服勞役，以銀元300元即新台幣900元折算1日
    ，罰金易服勞役部分接續執行，於95年11月24日縮刑期滿執
    行完畢，猶不知悔改，竟與甲○○共同意圖為自己不法之所
    有，基於竊盜之犯意聯絡與行為分擔，於97年7 月21日17時
    許，至花蓮縣玉里鎮○○路22巷11號前工寮，見該處無人看
    守，即共同以徒手竊取放置在該處之鐵製波浪板8 片，得手
    後並將之裝載於手推車上，搬運至花蓮縣玉里鎮○○路○ 段
    41巷2 號之空地堆放。嗣因附近居民林山觀目睹丙○○、甲
    ○○搬運前開鐵製波浪板，認形跡可疑而報警，為警據報在
    上址查獲，並扣得前開鐵製浪板8片（已發還）。
四、案經花蓮縣警察局玉里分局報告臺灣花蓮地方法院檢察署檢
    察官偵查起訴。
    理  由
一、上揭事實，業據被告甲○○、丙○○於本院審理中坦承不諱
    ，就事實欄一部分亦有刑法第185條之3案件測試觀察紀錄表
    、花蓮縣警察局玉里分局查獲涉嫌公共危險案件不能安全駕
    駛簡易測試紀錄表、花蓮縣警察局道路交通事故當事人酒精
    測試紀錄表各乙紙、花蓮縣警察局舉發違反道路交通管理事
    件通知單2 紙在卷可稽；就事實欄二部分並據被害人乙○○
    於警詢及檢察官偵訊中指述綦詳，核與證人古好妹於警詢中
    證述情節相符，並有廢棄物資源回收切結書、贓物認領保管
    單、現場圖各乙紙、失竊地點及尋獲贓物地點照片共2 幀附
    卷可稽；就事實欄三部分，則據被害人丁○○於警詢中指述
    綦詳，核與目擊證人林山觀於警詢及檢察官偵訊中、羅璞廉
    於警詢中證述情節相符，並有刑案現場測繪圖、贓物認領保
    管單各乙紙、失竊及查獲現場照片共4 幀附卷可憑。足徵被
    告甲○○、丙○○自白均與事實相符。本件事證明確，被告
    二人犯行，均洵堪認定。
二、核被告甲○○如事實欄一之所為，係犯刑法第185條之3之服
    用酒類不能安全駕駛動力交通工具而駕駛罪。被告甲○○如
    事實欄二、三、丙○○如事實欄三之所為，則均係犯刑法第
    320條第1項之竊盜罪。被告丙○○、甲○○就事實欄三所示
    犯行，有犯意之聯絡與行為之分擔，皆為共同正犯。被告甲
    ○○所犯前開不能安全駕駛動力交通工具罪及2 次竊盜罪，
    犯意各別，行為不同，應予分論併罰。又被告丙○○前因搶
    奪案件，經本院以95年度訴字第33號判處有期徒刑7 月確定
    ，復因犯不能安全駕駛動力交通工具罪，經本院以94年度玉
    交簡字第32號判處罰金9,000元，如易服勞役，以銀元300元
    即新台幣900元折算1日，罰金易服勞役部分接續執行，於95
    年11月24日縮刑期滿執行完畢，有卷附之臺灣高等法院被告
    前案紀錄表乙紙可按，其受有期徒刑之執行完畢，5 年以內
    故意再犯有期徒刑以上之罪，為累犯，應依法加重其刑。爰
    審酌被告甲○○前已有如事實欄一所示公共危險前科，均已
    執行完畢，有上揭臺灣高等法院被告前案紀錄表乙紙可稽，
    復明知酒精成分對人之意識能力具有不良影響，超量飲酒後
    將導致對於周遭事務之辨識及反應能力較平常薄弱，倘騎乘
    重型機車行駛於道路上，將對自身及一般往來公眾造成高度
    危險，仍於服用酒類後，貿然騎乘重型機車，其駕駛期間亦
    有車身搖擺不定，操控力欠佳情事，為警查獲時所測得之酒
    精濃度高達每公升1.13毫克，及被告二人均正值壯齡，竟思
    不勞而獲，任意竊取他人之鐵門或鐵製波浪板，惟所竊得之
    物價值甚微，並均已發還被害人，兼衡其等犯罪之動機、目
    的及犯罪後均坦承犯行之態度等一切情狀，量處如主文所示
    之刑，分別諭知易科罰金之折算標準，並就甲○○部分定其
    應執行之刑，暨諭知易科罰金之折算標準，以資懲儆。
據上論斷，應依刑事訴訟法第273條之1第1項、第299條第1 項前
段，刑法第28條、第185條之3、第320條第1項、第47條第1 項、
第41條第1項前段、第51條第6款，刑法施行法第1條之1第1 項、
第2項前段，判決如主文。
本案經檢察官羅美秀到庭執行職務。
中    華    民    國    97    年    12    月    31    日
                        刑事第四庭    法  官  張宏節
以上正本證明與原本無異。
如不服本判決應於收受送達後10日內向本院提出上訴書狀，並應
敘述具體理由。其未敘述上訴理由者，應於上訴期間屆滿後20日
內向本院補提理由書 (均須按他造當事人之人數附繕本)「切勿
逕送上級法院」。告訴人或被害人如對於本判決不服者，應具備
理由請求檢察官上訴，其上訴期間之計算係以檢察官收受判決正
本之日期為準。
中    華    民    國    97    年    12    月    31    日
                                      書記官
附錄本判決論罪之法律條文：
中華民國刑法第185條之3：
服用毒品、麻醉藥品、酒類或其他相類之物，不能安全駕駛動力
交通工具而駕駛者，處一年以下有期徒刑、拘役或科或併科十五
萬元以下罰金。
刑法第320條第1項：
意圖為自己或第三人不法之所有，而竊取他人之動產者，為竊盜
罪，處5年以下有期徒刑、拘役或500元以下罰金。


司法院資訊處製作；財團法人民間司法改革基金會備份。
